src/abbr-kal-lex.txt
! ============ !
! Forkortelser !
! ============ !


! Leksika


LEXICON abbr-naal
 +N+Abbr:%- Naal ;
 +N+Abbr:   #    ;
 +N+Abbr:%. # ;

LEXICON ab-noun
 ab-dot-noun ;
 ab-nodot-noun ;

LEXICON ab-dot-noun
 +N+Abbr:%. # ;
 +N+Abbr:%.%- ab-noun-case ; ! kr.-it

LEXICON ab-nodot-noun
 +N+Abbr: # ;
 +N+Abbr: ab-noun-case ;
 +N+Abbr:%- ab-noun-case ;

LEXICON ab-noun-case
 +Sg+Rel:ip		# ;
 +Sg+Lok:ini		# ;
 +Sg+Trm:inut	# ;
 +Sg+Abl:init	# ;
 +Sg+Abl:iniit	# ;
 +Pl+Abs:it # ;

! Vi har kr.-inik og kr.-it
! Her må vi ha Px osb. på fork. 

LEXICON ab-dot-noun-nocase
 +N+Abbr:%. # ;


! Forkortelser
! ============

LEXICON Forkortelser
	ITRAB ;
	TRNUMAB ;
	TRAB ;


LEXICON ITRAB
! Forkortingar som ikkje treng avslutte ei
! setning. Viss det kjem ein stor bokstav etterpå, 
! går vi ut i frå at det er ei ny setning.
a	abbr-naal ;
b	abbr-naal ;
c	abbr-naal ;
d	abbr-naal ;
e	abbr-naal ;
f	abbr-naal ;
g	abbr-naal ;
h	abbr-naal ;
i	abbr-naal ;
j	abbr-naal ;
k	abbr-naal ;
l	abbr-naal ;
m	abbr-naal ;
n	abbr-naal ;
o	abbr-naal ;
p	abbr-naal ;
q	abbr-naal ;
r	abbr-naal ;
s	abbr-naal ;
t	abbr-naal ;
u	abbr-naal ;
v	abbr-naal ;
w	abbr-naal ;
x	abbr-naal ;
y	abbr-naal ;
z	abbr-naal ;
Å	abbr-naal ;
Æ	abbr-naal ;
Ø	abbr-naal ;
å	abbr-naal ;
æ	abbr-naal ;
ø	abbr-naal ;
il	abbr-naal ;
qupp	abbr-naal ;
Saqq	abbr-naal ;
saqq	abbr-naal ;
tuss	abbr-naal ;
Tuss	abbr-naal ;
aaqqiss	abbr-naal ;
sap	 ab-dot-noun-nocase ;


Ef	ab-noun ;
Fiil	ab-noun ;
Fil	ab-noun ;
Gal	ab-noun ;
Hebr	ab-noun ;
Jaak	ab-noun ;
Joh	ab-noun ;
Jud	ab-noun ;
Kol	ab-noun ;
Kor	ab-noun ;
Luk	ab-noun ;
Nal	ab-noun ;
Mal	ab-noun ;
Mark	ab-noun ;
Matt	ab-noun ;
Mos	ab-noun ;
Petr	ab-noun ;
Rom	ab-noun ;
Th	ab-noun ;
Tim	ab-noun ;
Tit	ab-noun ;
Tuss	ab-noun ;
Matt	ab-noun ; ! XXX Vi vil ha ein tag her.
M/S+ACR+Abs:M/S	# ;
CD+ACR+Abs:CD	# ;
cd+ACR+Abs:cd	# ;
AG+ACR+Abs:AG	# ;
kap ab-noun ;
all	ab-noun ;

v	arabiskeførkomma ;
v	abbr-naal ;

M/S:M/S-	Naal ;
CD:CD-	Naal ;
cd:cd-	Naal ;
AG:AG-	Naal ;

Jud-i	Naal ;
Ef-i	Naal ;
Th-	Naal ;
Joh-i	Naal ;
Jaak-i	Naal ;
Mark-i	Naal ;
Luk-i	Naal ;
Gal-	Naal ;
Fil-	Naal ;
Fiil-	Naal ;
Kol-	Naal ;
Tim-	Naal ;
Rom-	Naal ;
Hebr-	Naal ;
Kor-	Naal ;
Petr-	Naal ;
Tit-	Naal ;
Matt-	Naal ;
mio ab-dot-noun ;

LEXICON TRNUMAB
! Forkortingar som avsluttar ei setning foran eit
! ord på stor bokstav, men ikkje foran eit ord på
! eit arabisk tal.
journalnr ab-dot-noun ;
nr ab-dot-noun ;
kr ab-dot-noun ;
ca ab-dot-noun ;
amm ab-dot-noun ;
!imm ab-noun ; !Maa vaere en fejl 20091103
imm ab-dot-noun ;
!lmm ab-dot-noun ; !XXX
nal ab-dot-noun ;
stk ab-dot-noun ;
tak ab-dot-noun ;

LEXICON TRAB
! Forkortingar som aldri avsluttar ei setning, sjølv
! om det kjem eit tal eller ein stor bokstav etterpå.
hr ab-dot-noun ;
mag ab-dot-noun ;
dr ab-dot-noun ;
prof ab-dot-noun ;

A	abbr-naal ;
B	abbr-naal ;
C	abbr-naal ;
D	abbr-naal ;
E	abbr-naal ;
F	abbr-naal ;
G	abbr-naal ;
H	abbr-naal ;
I	abbr-naal ;
J	abbr-naal ;
K	abbr-naal ;
L	abbr-naal ;
M	abbr-naal ;
N	abbr-naal ;
O	abbr-naal ;
P	abbr-naal ;
Q	abbr-naal ;
R	abbr-naal ;
S	abbr-naal ;
T	abbr-naal ;
U	abbr-naal ;
V	abbr-naal ;
W	abbr-naal ;
X	abbr-naal ;
Y	abbr-naal ;
Z	abbr-naal ;
